---
title: "Tarea PF2 - Modelos Lineales"
author: "Alejandro Hernandez Beneito, Javier Montaner de Fez y Salvador Gisbert Sempere"
date: '2023-04-03'
output:
  pdf_document: default
  html_document: default
---

```{r setup, include=FALSE}
knitr::opts_chunk$set(include = FALSE)
```

```{r include=FALSE}
library(readr)
library(dplyr)
library(ggplot2)
```

#### 1. Un pequeño resumen.

  En nuestro grupo hemos decidido aplicar los conocimientos que hemos adquirido en la asignatura de Modelos Lineales al dataset "2022-2023 Football Player Stats.csv" extraído https://www.kaggle.com/datasets/vivovinco/20222023-football-player-stats?resource=download .
  
  Es por ello que trabajaremos con el fin último de predecir los máximos goleadores y asistentes de las mejores ligas de fútbol europeas.


#### 2. Introducción.  

  Nuestro dataset original cuenta con 124 variables y +2500 observaciones. Cabe destacar que no trabajaremos con el dataset original sino que  lo haremos con uno con menos variables y observaciones que se acople al nivel del análisis que realizaremos. Para reducirlo hemos tenido en cuenta sólo algunas variables que consideramos son las más influyentes en cuanto a goles y asistencias. 
  
  A medida que hemos avanzado con el preprocesado de los datos, nos hemos dado cuenta de que algunas variables no eran del tipo que les tocaba para poder ser analizadas correctamente. Por ejemplo la variable SoT (Shots on Target) originalmente era de tipo character. Para seguir con nuestro análisis hemos cambiado el tipo de algunas variables.
  
  Otro problema con el que nos hemos encontrado es que algunas variables estaban registradas en variable/partido. Para obtener las variables totales hemos tenido que modificar nuestro dataset.
  
  Por último, hemos eliminado todos aquellos jugadores con menos de 90 minutos jugados, hemos eliminado porteros (no suelen marcar ni asistir y no sería coherente predecir que uno de ellos sea máximo goleador o asistente). Finalmente hemos eliminado jugadores sin goles ni asistencias.
  
  A continuación se muestran los nombres de las variables junto con algunas observaciones para poder tener una idea del dataset con el que trabajaremos:
  
```{r echo=TRUE}
#Cargamos el dataset
futbolistas <- read.csv2("2022-2023 Football PLayer Stats.csv", encoding = 'UTF-8')
```

  Para trabajar de manera más cómoda y acorde a nuestros objetivos, modificaremos el dataset:   

```{r echo=TRUE}
#Comenzamos seleccionando las columnas con las que trabajaremos
futbolistas<-futbolistas[, c("Player","Age","Pos","Min","Goals","Shots","SoT","PasTotCmp","Assists","PasAss")]

#Convertimos cada variable al tipo adecuado para trabajar con ellas de manera correcta
futbolistas$Assists <- as.numeric(futbolistas$Assists)
futbolistas$Shots <- as.numeric(futbolistas$Shots)
futbolistas$SoT <- as.numeric(futbolistas$SoT)
futbolistas$PasTotCmp <- as.numeric(futbolistas$PasTotCmp)
futbolistas$PasAss <- as.numeric(futbolistas$PasAss)
futbolistas$Pos <- ifelse(nchar(futbolistas$Pos) > 2, substr(futbolistas$Pos, 1, 2), futbolistas$Pos)
futbolistas$Pos <- as.factor(futbolistas$Pos)

#Creamos variables en las que recogeremos las estadísticas totales (en nuestro dataset se muestran estadísticas por partidos)
futbolistas <- futbolistas %>% mutate(Total_Assists = round((futbolistas$Min/90) * futbolistas$Assists))
futbolistas <- futbolistas %>% mutate(Total_Shots = round((futbolistas$Min/90) * futbolistas$Shots))
futbolistas <- futbolistas %>% mutate(Total_SoT = round((futbolistas$Min/90) * futbolistas$SoT))
futbolistas <- futbolistas %>% mutate(Total_Passes = round((futbolistas$Min/90) * futbolistas$PasTotCmp))
futbolistas <- futbolistas %>% mutate(Total_Key_Passes = round((futbolistas$Min/90) * futbolistas$PasAss))

#Nos quedamos con las observaciones que cumplan las condiciones (no tiene sentido tener en cuenta jugadores que no han jugado)
futbolistas <- futbolistas %>% filter(Min >= 90)    %>%
                               filter(Pos != "GK")  %>% 
                               filter(Assists > 0 | Goals > 0)
```

```{r echo=TRUE}
head(futbolistas)
```
  Las variables que contiene nuestro dataset son:
  
  Player: Nombre del futbolista
  Age: Edad del futbolista
  Min: Minutos jugados en total 
  Goals: Goles totales
  Shots: Tiros por partido
  SoT: Tiros a puerta por partido
  PasTotCmp: Pases totales por partido
  Assits: Asistencias por partido
  PasAss: Pases clave por partido
  Total_Assists: Asistencias totales
  Total_Shots: Tiros totales
  Total_SoT: Tiros a puerta totales
  Total_Passes: Pases totales
  Total_Key_Passes: Pases clave totales
  
  Ahora, una vez procesado nuestro dataset y ya con los datos adecuados para seguir trabajando, entramos en materia. Veremos como se distribuyen tanto los goles como las asistencias en los jugadores sin importar la posición:
```{r echo=TRUE}
#Separamos a los futbolistas por posición
Defensas <- subset(futbolistas, Pos == "DF")
Centrocampistas <- subset(futbolistas, Pos == "MF")
Delanteros <- subset(futbolistas, Pos == "FW")

#Construimos la nube de puntos junto con la recta de mínimos cuadrados (Goles)
plot(futbolistas$Total_Shots, futbolistas$Goals, col="Blue", main = "Distribución de los goles en función de los tiros realizados")
lm_futbolistas <- lm(Goals ~ Total_Shots, data = futbolistas)
coef(lm_futbolistas)
abline(coef = coef(lm_futbolistas), col = "Red")

#Construimos la nube de puntos junto con la recta de mínimos cuadrados (Asistencias)
plot(futbolistas$Total_Passes,futbolistas$Total_Assists, col="Blue", xlab = "Pases Totales", ylab = "Asistencias", main = "Distribución de las asistencias en función de los pases realizados")
lm_futbolistas <- lm(Total_Assists ~ Total_Passes, data = futbolistas)
coef(lm_futbolistas)
abline(coef = coef(lm_futbolistas), col = "Red")
#Tener en cuenta los pases clave si pertoca

```
  Hagamos lo mismo ahora pero para cada posición. ¿Afectará la posición a la distribución de los goles? ¿Y de las asistencias?

```{r}
#Comenzamos con los DEFENSAS
#Construimos la nube de puntos junto con la recta de mínimos cuadrados (Goles)
plot(Defensas$Total_Shots, Defensas$Goals, col="Blue", main = "Goles en función de los tiros realizados en defensas")
lm_defensas <- lm(Goals ~ Total_Shots, data = Defensas)
coef(lm_defensas)
abline(coef = coef(lm_defensas), col = "Red")

#Construimos la nube de puntos junto con la recta de mínimos cuadrados (Asistencias)
plot(Defensas$Total_Passes,Defensas$Total_Assists, col="Blue", xlab = "Pases Totales", ylab = "Asistencias", main = "Asistencias en función de los pases realizados en defensas")
lm_defensas <- lm(Total_Assists ~ Total_Passes, data = Defensas)
coef(lm_defensas)
abline(coef = coef(lm_defensas), col = "Red")
#Tener en cuenta los pases clave si pertoca
```

```{r}
#Comenzamos con los DEFENSAS
#Construimos la nube de puntos junto con la recta de mínimos cuadrados (Goles)
plot(Defensas$Total_Shots, Defensas$Goals, col="Blue", main = "Goles en función de los tiros realizados en defensas", xlab = "Tiros totales", ylab = "Goles")
lm_defensas <- lm(Goals ~ Total_Shots, data = Defensas)
coef(lm_defensas)
abline(coef = coef(lm_defensas), col = "Red")

#Construimos la nube de puntos junto con la recta de mínimos cuadrados (Asistencias)
plot(Defensas$Total_Passes,Defensas$Total_Assists, col="Blue", xlab = "Pases Totales", ylab = "Asistencias", main = "Asistencias en función de los pases realizados en defensas")
lm_defensas <- lm(Total_Assists ~ Total_Passes, data = Defensas)
coef(lm_defensas)
abline(coef = coef(lm_defensas), col = "Red")
#Tener en cuenta los pases clave si pertoca
```

```{r}
#Comenzamos con los CENTROCAMPISTAS
#Construimos la nube de puntos junto con la recta de mínimos cuadrados (Goles)
plot(Centrocampistas$Total_Shots, Centrocampistas$Goals, col="Blue", main = "Goles en función de los tiros realizados en centrocampistas", xlab = "Tiros totales", ylab = "Goles")
lm_centrocampistas <- lm(Goals ~ Total_Shots, data = Centrocampistas)
coef(lm_centrocampistas)
abline(coef = coef(lm_centrocampistas), col = "Red")

#Construimos la nube de puntos junto con la recta de mínimos cuadrados (Asistencias)
plot(Centrocampistas$Total_Passes,Centrocampistas$Total_Assists, col="Blue", xlab = "Pases Totales", ylab = "Asistencias", main = "Asistencias en función de los pases realizados en centrocampistas")
lm_centrocampistas <- lm(Total_Assists ~ Total_Passes, data = Centrocampistas)
coef(lm_centrocampistas)
abline(coef = coef(lm_centrocampistas), col = "Red")
#Tener en cuenta los pases clave si pertoca
```

```{r}
#Comenzamos con los DELANTEROS
#Construimos la nube de puntos junto con la recta de mínimos cuadrados (Goles)
plot(Delanteros$Total_Shots, Delanteros$Goals, col="Blue", main = "Goles en función de los tiros realizados en delanteros", xlab = "Tiros totales", ylab = "Goles")
lm_delanteros <- lm(Goals ~ Total_Shots, data = Delanteros)
coef(lm_delanteros)
abline(coef = coef(lm_delanteros), col = "Red")

#Construimos la nube de puntos junto con la recta de mínimos cuadrados (Asistencias)
plot(Delanteros$Total_Passes,Delanteros$Total_Assists, col="Blue", xlab = "Pases Totales", ylab = "Asistencias", main = "Asistencias en función de los pases realizados en delanteros")
lm_delanteros <- lm(Total_Assists ~ Total_Passes, data = Delanteros)
coef(lm_delanteros)
abline(coef = coef(lm_delanteros), col = "Red")
#Tener en cuenta los pases clave si pertoca
```


```{r echo=TRUE}
modelo <- lm(Goals ~ Age + Pos + Min + Total_Shots + Total_SoT , 
          data = futbolistas)
step(modelo)

modelo1 <- lm(Assists ~ Age + Pos + Min + Total_Assists +Total_Passes + Total_Key_Passes , data = futbolistas)
step(modelo1)
summary(modelo1)

```

